# 求助陈老师：关于FASB ASC 840-40

提问人：jupiterjelly 时间：2011-7-8 09:46:15
我公司与租赁公司签订售后回租协议，协议中有条款规定，本公司在付清租金等款项后，租赁物由本公司按名义价留购，名义价与最后一期租金同时支付。审计师根据FASB ASC 840-40，认为售后回租的条件之一是seller-lessee将“所有”的风险报酬转移给buyer-lessor；既然公司有权按名义价购买资产，则没有将所有的风险报酬转移给buyer-lessor，因此该交易属于继续涉入，与租赁公司签订的协议不构成售后回租，取得的款项应作为贷款处理。请问审计师的判断是正确的吗？谁有美国会计准则关于售后租回的规定（FASB ASC 840-40）？

回答人：chenyiwei
赞同nikankan的理解。ASC 840-40见附件。请其他熟悉US GAAP的网友指正。

提问人：jupiterjelly 时间：2011-07-08 09:46:15
我公司与租赁公司签订售后回租协议，协议中有条款规定，本公司在付清租金等款项后，租赁物由本公司按名义价留购，名义价与最后一期租金同时支付。审计师根据FASB ASC 840-40，认为售后回租的条件之一是seller-lessee将“所有”的风险报酬转移给buyer-lessor；既然公司有权按名义价购买资产，则没有将所有的风险报酬转移给buyer-lessor，因此该交易属于继续涉入，与租赁公司签订的协议不构成售后回租，取得的款项应作为贷款处理。请问审计师的判断是正确的吗？谁有美国会计准则关于售后租回的规定（FASB ASC 840-40）？

回答人：chenyiwei
回复 xiaoxue09 的帖子
国内准则和IFRS下，对于售后回租构成融资租赁的情形也可以就视同以租赁资产作为抵押或质押的贷款融资进行处理。这一点在IAS 17第 60段中说得很清楚。这与“金融业务管制”并无关系，会计处理应当反映出经济实质，“实质重于形式”的原则本来就是从股东的信息需求派生出来的；而行政机关和监管机构的执法必须严格遵循和充分尊重法律形式，这本来就是两个范畴的问题。